Saulo dos Santos Nascimento

Brasileiro - 32 anos – Barueri Cel.: (11)9 8712-9445

E-mail: saulosantos1988@gmail.com

Linkedin: https://www.linkedin.com/in/saulo-nascimento/

OBJETIVO: Estágio Análise e Desenvolvimento de Sistemas

RESUMO DA QUALIFICAÇÃO

Graduando em análise e desenvolvimento de sistemas pela Universidade Paulista, formado em processos gerenciais pela Universidade Anhembi Morumbi, técnico em Web Design com conhecimento acadêmico em HTML5, CSS3 como principais meios para desenvolvimento WEB, PHP e Java Script como principais linguagens de programação e SQL como principal banco de dados do curso, e redes de computadores, ambos cursos técnicos pelo Instituto Técnico de Barueri (ITB).

Além das formações acima, cursando HTML5, CSS3, Inglês e iniciarei um curso de desenvolvimento pela Digital House em 08/2021 na qual aprenderei Java Script, Java, CSS, HTML, ReactJS, SQL, Data analytics, gestão de produtos digitais, UX e UI.

Profissional com mais de dez anos de experiência na área de eletrônica com equipamentos de TV por assinatura, pontos de acesso, roteadores ethernet, cabo coaxial e fibra ótica de diversos fabricantes e operadoras diferentes, com conhecimentos técnicos em solda SMD, reparos em equipamentos com tecnologia SD, HD, DVR e PVR e trocas de processadores tipo BGA.

Minhas experiências em T.I são todas acadêmicas, no qual tive contatos com algumas técnicas de desenvolvimento e pude colaborar com desenvolvimento acadêmico de site, que foram desenvolvidas em ambiente escolar.

EXPERIÊNCIA PROFISSIONAL

• MC - CENTRO REPAROS TÉCNICOS - 03/2017 a 01/2019

- Supervisor técnico: mapeamento dos novos equipamentos, através de análise técnica para detectar os defeitos mais comuns nos equipamentos, os componentes que mais davam defeito e assim identificar a causa x defeito, e disponibilizar para a linha de produção de forma mais ágil; Dimensionamento de componentes a serem comprados pelo setor de compras, apresentando estimativa da quantidade que seria usada em um trimestre baseado no histórico contido em sistema; Aplicação de treinamentos com estagiários e/ou técnicos formados ou não, sem experiência, a fim de deixá-los aptos a fazer a manutenção em qualquer equipamento eletrônico.
- Técnico eletrônico: manutenção corretiva (nível 2) e preventiva (nível 1) em equipamento de TV por assinatura (NET, CLARO, VIVO TV) tecnologia SD, HD, DVR, roteadores ethernet e fibra ótica; manutenção corretiva (nível 2) em modems ADSL e modems 3G/4G (Huawei, D-Link e ZTE).

ANOVO TEK S.A. – 06/2012 a 05/2016

- Supervisor técnico: definição e gerenciamento do forcast semanal da equipe, geração de relatórios diários, semanais e mensais de produção; mapeamento dos novos equipamentos, através de análise técnica para detectar os defeitos mais comuns nos equipamentos, os componentes que mais davam defeito e assim identificar a causa x defeito, e disponibilizar para a linha de produção de forma mais

ágil; Dimensionamento de componentes a serem comprados pelo setor de compras, apresentando estimativa da quantidade que seria usada em um trimestre baseado no histórico contido em sistema; Aplicação de treinamentos com estagiários e/ou técnicos formados ou não, sem experiência, a fim de deixá-los aptos a fazer a manutenção em qualquer equipamento eletrônico.

TEKTRONIK DIGITAL SERVICES – 08/2007 a 05/2012

- *Técnico pleno:* manutenção corretiva (nível 2) e preventiva (nível 1) em equipamento de TV por assinatura (SKY, NET, CLARO, NOSSA TV, VIVO TV, OI TV) tecnologia SD, HD, DVR e PVR, pontos de acesso sem fio, roteadores com cabo coaxial, ethernet e fibra ótica; manutenção corretiva (nível 2) em modems ADSL e modems 3G/4G (Huawei, D-Link e ZTE); manutenção corretiva (nível 3) em equipamentos de TV que necessitavam de troca de BGA (processador), ou seja, fazia a troca dos mesmos com auxílio de uma máquina específica para esse procedimento.
- Técnico júnior: manutenções corretivas (nível 2) e preventiva (nível 1) em pontos de acesso sem fio, equipamentos de TV por assinatura (SKY) tecnologia SD e cadastro em sistema do tipo de reparo realizado em cada equipamento.
- Auxiliar técnico: manutenções preventivas (nível 1) em pontos de acesso sem fio e auxílio aos técnicos com lançamentos de causa x defeito em sistema.
- Auxiliar de produção: cadastro de entrada/saída, limpeza em equipamentos eletrônicos, embalagem os equipamentos, geração de etiquetas com os lotes de saída, paletização e armazenagem em estoque.

FORMAÇÃO

- Superior em Análise e Desenvolvimento de Sistemas UNIP Cursando 3º semestre
- Superior em Processos Gerenciais Universidade Anhembi Morumbi Concluído em 06/2020
- Técnico em Web Design Instituto Técnico de Barueri Concluído em 12/2014
- Técnico em Redes de Computadores Instituto Técnico de Barueri Concluído em 12/2008

CURSOS

- Certified Tech Developer (Desenvolvimento) Digital House Cursando (Início 08/2021 Duração 33 meses)
- Inglês Open English Cursando
- Gestão Empresarial SEBRAE Concluído em 01/2019
- Interpretação da Norma ISO 9001:2008 Quality Service Concluído em 04/2013
- Resolução de Conflitos Cotidiano SENAC Concluído em 03/2012
- Auxiliar Administrativo Infojardins Concluído em 06/2017
- Manutenção e Configuração de Micro ANID Concluído em 05/2006